sl-SI: Elektronika > Oprema za arkadne igre: Košarkarske arkadne igre; Bingo avtomati; Avtomati s krempljem; Avtomati za potiskanje kovancev; Pachinko in pachislot avtomati; Fotokabine; Dodatki za fliperje; Fliperji; Arkadne igre z nagradami; Skee-Ball avtomati; Dodatki za omarice za videoarkadne igre; Omare za videoarkadne igre
zh-CN: 电子产品 > 大型游戏机/街机: 篮球机; 宾果游戏机; 抓娃娃机; 推币机; 柏青哥和弹珠机; 照相亭; 弹球机配件; 弹珠台; 兑奖类街机; 滑雪球机; 街机配件; 街机/框体机
cs: Elektronika > Vybavení arkádových videoheren: Basketbalový hrací automat; Bingo automaty; Automaty s drápy; Pusher automaty; Pachinko a pachislot automaty; Fotokoutky; Doplňky k automatům na pinball; Hrací automaty na pinball; Výherní arkádové hry; Hrací automaty na skee-ball; Doplňky k arkádovým automatům; Arkádové automaty
da: Elektronik > Arkadeudstyr: Spillemaskiner, basketball; Bingo-maskiner; Kranmaskiner med klo; Møntskubbere; Pachinko- og Pachislot-maskiner; Fotobokse; Flipperspil – tilbehør; Flipperspil; Redemption-arkadespil; Skeeball-maskiner; Videospil – arkadekabinetter – tilbehør; Videospil – arkadekabinetter
pt-BR: Eletrônicos > Equipamento para Arcade: Jogos arcade de basquete; Máquinas de bingo; Máquinas de garra; Máquinas de empurrar moedas; Máquinas de pachinko e pachislot; Cabines de foto; Acessórios para fliperamas; Fliperamas; Jogos arcade de resgate; Máquinas de Skee-Ball; Acessórios para máquinas de vídeo game Arcade; Máquinas de vídeo game Arcade
it: Elettronica > Attrezzature giochi arcade: Giochi arcade basket; Macchine da bingo; Macchine con artiglio; Macchine spingi-monete; Macchine da pachinko e pachislot; Cabine fotografiche; Accessori per flipper; Flipper; Giochi arcade a premi; Skee-ball; Accessori strutture videogiochi arcade; Strutture videogiochi arcade
tr: Elektronik > Atari Ekipmanları: Basketbol Oyunları; Bingo Makineleri; Pençe Makineleri; Madeni Para İtici Makineler; Pachinko ve Pachislot Makineleri; Fotoğraf Kabinleri; Tilt Makinesi Aksesuarları; Tilt Makineleri; Ödüllü Arcade Oyunları; Skeeball Makineleri; Video Oyun Makinesi Aksesuarları; Video Oyun Makineleri
hu: Elektronika > Arcade berendezések: Kosárlabda arcade játékok; Bingógépek; Karmológépek; Érmetológépek; Pachinko- és pachislot-gépek; Fotófülkék; Flippergép-kiegészítők; Flippergépek; Nyereményes játékgépek; Skee-Ball-gépek; Videojáték arcade szekrénykiegészítők; Videojáték arcade szekrények
pl: Elektronika > Sprzęt do gier zręcznościowych: Automaty do koszykówki; Automaty bingo; Automaty do gry w pazury; Automaty do wypychania monet; Automaty Pachinko i Pachislot; Kabiny fotograficzne; Akcesoria do flipperów; Flippery; Automaty zręcznościowe; Automaty do skee-ball; Akcesoria do automatów do gier zręcznościowych; Automaty do gry
bg-BG: Електроника > Оборудване за аркадни машини: Баскетболни аркадни игри; Машини за бинго; Машини с щипка; Машини за избутване на монети; Машини Pachinko и Pachislot; Фотокабини; Аксесоари за флипер машина; Машини за флипер; Аркадни игри с билети; Ски-бол машини; Аксесоари за аркадни машини; Корпуси за аркадни машини
fr: Appareil électronique > Matériel d’arcade: Jeux de basket-ball arcade; Machines de bingo; Machines à pinces; Machines pousse‑pièces; Machines de pachinko et pachislot; Cabines photo; Accessoires pour flippers; Flippers; Jeux d’arcade à tickets; Jeux de skeeball; Accessoires pour bornes d’arcade; Bornes d’arcade
ko: 전자기기 > 아케이드 장비: 아케이드 농구 게임; 빙고 머신; 클로 크레인 머신; 코인 푸셔 머신; 파친코 및 파치슬롯 머신; 포토 부스; 핀볼머신 부대용품; 핀볼 머신; 경품 아케이드 게임; 스키볼 머신; 비디오 게임 아케이드 캐비닛 부대용품; 비디오 게임 아케이드 캐비닛
pt-PT: Eletrónica > Equipamento de máquinas de jogo: Máquinas de jogos de basquetebol; Máquinas de bingo; Máquinas de garra; Máquinas de empurrar moedas; Máquinas de pachinko e pachislot; Cabines de fotografia; Acessórios de máquina de pinball; Máquinas de pinball; Jogos de arcade de resgate; Máquinas de Skee-Ball; Acessórios de máquinas de videojogos; Máquinas de videojogos
vi: Thiết bị điện tử > Thiết bị game thùng: Trò chơi giải trí bóng rổ; Máy bingo; Máy gắp đồ; Máy đẩy xu; Máy pachinko và pachislot; Buồng chụp ảnh; Phụ kiện máy chơi đỡ bóng; Máy chơi pinpall; Trò chơi arcade đổi thưởng; Máy đánh bóng; Phụ kiện tủ trò chơi video; Máy chơi game thùng
zh-TW: 電子器材 > 街機設備: 投籃機; 賓果機; 夾娃娃機; 推幣機; 柏青哥及老虎機; 相片亭; 彈珠台配件; 彈珠台; 兌現式街機遊戲; 滾球遊戲機; 電子遊戲街機配件; 遊戲機台
th: อิเล็กทรอนิกส์ > อุปกรณ์อาร์เคด: เกมบาสเกตบอลแบบอาร์เคด; เครื่องบิงโก; ตู้คีบตุ๊กตา; ตู้เหรียญดัน; เครื่องปาจิงโกะและปาจิสล็อต; ตู้ถ่ายรูป; อุปกรณ์เครื่องพินบอล; เครื่องพินบอล; เกมตู้แลกของรางวัล; เครื่องเล่นเกมโยนลูกบอลลงหลุม; อุปกรณ์ตู้เกมอาร์เคด; ตู้เกมอาร์เคด
el: Ηλεκτρονικά > Εξοπλισμός Arcade: Παιχνίδια μπάσκετ arcade; Μηχανήματα Bingo; Μηχανήματα γερανού με δαγκάνα; Μηχανήματα ώθησης κερμάτων; Μηχανήματα Pachinko & Pachislot; Θάλαμοι φωτογραφίας; Αξεσουάρ φλίπερ; Μηχανές φλίπερ; Παιχνίδια Arcade με έπαθλα; Μηχανές Skee-Ball; Αξεσουάρ για καμπίνες arcade βιντεοπαιχνιδιών; Καμπίνες arcade βιντεοπαιχνιδιών
ru: Электроника > Игровые автоматы: Баскетбольные игровые автоматы; Машины для бинго; Кран-автоматы; Автоматы-толкатели монет; Автоматы пачинко и пачислот; Фотобудки; Аксессуары для автоматов для игры в пинбол; Автоматы для игры в пинбол; Аркадные игры с выдачей призов; Автоматы для игры в скибол; Аксессуары для автоматов с видеоиграми; Автоматы с видеоиграми
sk-SK: Elektronika > Arkádové vybavenie: Basketbalové arkádové hry; Bingo automaty; Automaty s hákovým žeriavom; Automaty na tlačenie mincí; Pachinko a pachislot automaty; Fotobúdky; Príslušenstvo k pinballovým automatom; Pinballové hracie automaty; Výmenné arkádové hry; Skee-ball hracie automaty; Príslušenstvo pre skrinky s arkádovými videohrami; Skrinky s arkádovými videohrami
ja: 電子機器 > アーケードゲーム: バスケットボールアーケードゲーム; ビンゴマシン; クレーンゲーム機; メダルプッシャー機; パチンコ・パチスロ機; フォトブース; ピンボールマシン関連用品; ピンボールマシン; リデンプションアーケードゲーム; スキーボールゲーム; アーケードゲーム筐体関連用品; アーケードゲーム筐体
de: Elektronik > Spielautomatenbedarf: Basketballspiele; Bingo-Maschinen; Greifautomaten; Münzschieber-Automaten; Pachinko- und Pachislot-Automaten; Fotoautomaten; Flipper-Zubehör; Flipper; Ticket-Arcade-Spiele; Skee-Ball-Maschinen; Zubehör für Spielautomaten; Spielautomaten
hr-HR: Elektronika > Oprema za arkadne igre: Arkadne košarkaške igre; Bingo automati; Automat s kandžom; Automat za guranje novčića; Automati pachinko i pachislot; Kabine za fotografiranje; Pribor za flipere; Fliperi; Nagradne arkadne igre; Skee-Ball aparati; Pribor za ormariće za arkadne videoigre; Ormarići za arkadne videoigre
nl: Elektronica > Arcadeapparatuur: Basketbal-arcadegames; Bingomachines; Grijpautomaten; Muntschuifautomaten; Pachinko- en pachislot-machines; Fotoautomaten; Accessoires voor flipperkasten; Flipperkasten; Redemption-arcadespellen; Skeeballmachines; Accessoires voor arcadekasten voor videogames; Arcadekasten voor videogames
ro-RO: Electronice > Echipamente jocuri arcade: Jocuri arcade de baschet; Aparate de bingo; Automate cu gheară; Aparate de împins monede; Aparate pachinko și pachislot; Cabine foto; Accesorii pentru aparate de pinball; Aparate de pinball; Jocuri arcade cu premii; Aparate de skee-ball; Accesorii pentru dulapuri pentru jocuri arcade video; Dulapuri pentru jocuri arcade video
fi: Elektroniikka > Pelikonetarvikkeet: Koripallopelikoneet; Bingo-kone; Kourakone; Kolikon työntökone; Pachinko- ja pachislot-kone; Valokuvauskoppi; Flipperikoneen lisätarvikkeet; Flipperikoneet; Lunastuspeliautomaatti; Skee ball -pelikoneet; Videopelien arcade-kabinettien lisätarvikkeet; Videopelien arcade-kabinetit
en: Electronics > Arcade Equipment: Basketball Arcade Games; Bingo Machines; Claw Crane Machines; Coin Pusher Machines; Pachinko & Pachislot Machines; Photo Booths; Pinball Machine Accessories; Pinball Machines; Redemption Arcade Games; Skee-Ball Machines; Video Game Arcade Cabinet Accessories; Video Game Arcade Cabinets
es: Electrónica > Artículos para videojuegos: Juegos arcade de baloncesto; Máquinas de bingo; Máquinas de grúa; Máquinas de empuje de monedas; Máquinas de pachinko y pachislot; Cabinas fotográficas; Accesorios para máquinas de pinball; Máquinas de pinball; Juegos arcade de canje de premios; Máquinas de skee ball; Accesorios para muebles de videojuegos; Muebles de videojuegos de arcade
sv: Elektronik > Spelhallsutrustning: Arkadspel för basket; Bingomaskiner; Klomaskiner; Myntskjutmaskiner; Pachinko- och pachislot-maskiner; Fotobås; Tillbehör till flipperspel; Flipperspel; Arkadspel med prisutdelning; Skee ball-maskiner; Tillbehör till arkadspelsautomater; Automater för arkadspel
nb: Elektronikk > Spilleutstyr: Basketball-spillmaskiner; Bingomaskiner; Kloautomater; Myntskytemaskiner; Pachinko- og pachislot-maskiner; Fotoautomater; Tilbehør til flipperspill; Flipperspill; Innløsning-spillemaskinspill; Skee-Ball-maskiner; Tilbehør til spillemaskinkabinetter; Spillemaskinkabinetter
lt-LT: Elektronika > Arkadų įranga: Krepšinio arkadiniai žaidimai; Bingo aparatai; Griebtuvo kranų aparatai; Monetų stūmimo aparatai; Pachinko ir pachislot aparatai; Foto kabinos; Pinbolo automatų priedai; Pinbolo automatai; Išpirkimo arkados žaidimai; Skybolo automatai; Vaizdo žaidimų arkadinių korpusų priedai; Vaizdo žaidimų arkadiniai korpusai